臺灣高雄地方法院刑事判決　　　　　　　　　　　　　九十三年度交簡上字第二號
　　上　訴　人　臺灣高雄地方法院檢察署檢察官
　　被　　　告　甲○○
右上訴人因被告過失傷害案件，不服台灣高雄地方法院九十二年度交簡字第二六０五
號，中華民國九十二年十二月一日第一審判決（聲請簡易判決處刑案號：九十二年度
偵字第二一八七五號），提起上訴，本院管轄之第二審合議庭判決如左：
    主  文
原判決撤銷。
甲○○因過失傷害人，累犯，處有期徒刑伍月，如易科罰金，以參佰元折算壹日。
    事  實
一、甲○○前於民國（下同）八十八年間，因妨害自由等案件，經台灣花蓮地方法院
    判決處有期徒刑七月確定，自八十九年十月二十四日起入監服刑，至九十年五月
    十四日縮刑期滿執行完畢，猶不知悔改，明知其未領有汽車駕駛執照，竟於九十
    二年三月五日凌晨二時許，在高雄市○○區○○路某海產店飲用啤酒三瓶後，已
    達於不能安全駕駛動力交通工具之狀態，仍駕駛車牌號碼ＺＫ－０６４５號自小
    客車，沿高雄市○○區○○路由西往東方向行駛，於當日五時四十分許，行經該
    路與澄清路路口時，適有丙○○所駕駛車牌號碼９Ｃ－８０６９號自小客車，沿
    澄清路由南往北方向行駛，靜止於前開路口準備左轉本館路，周兆春原應注意其
    飲酒過量（吐氣所含酒精成分已超過每公升零點二五毫克）已不得駕車，復應注
    意車前狀況，並隨時採取必要之安全措施及應依前開路段速限五十公里之規定行
    駛，且依其之智識及當時天候晴朗、路面乾燥、無缺陷、無障礙物、視距良好等
    狀況，並非不能注意，竟疏未注意車前狀況，即貿然以時速七十公里超速行駛，
    致煞車不及而撞擊丙○○駕駛之前開自用小客車左側車頭，致丙○○受有頭胸部
    鈍挫傷、乘客乙○○、高林雅惠分別受有胸部挫傷、頭部外傷及齒齦斷裂等傷害
    ，甲○○亦受有胸部鈍挫傷及左膝挫裂傷之傷害，四人均送長庚紀念醫院救治。
    經警於同日七時九分許據報至長庚紀念醫院對甲○○進行酒精測試，其受測吐氣
    所含酒精成份殘存量竟高達每公升零點六四毫克（甲○○酒駕部份經本院高雄簡
    易庭另案判決拘役五十日確定在案）。
二、案經丙○○、乙○○及高林雅惠訴由臺灣高雄地方法院檢察署檢察官聲請簡易判
    決處刑。
  理  由
一、訊據被告甲○○對於右揭犯罪事實均坦承不諱，核與告訴人丙○○、乙○○及高
    林雅惠指述之情節相符，並有道路交通事故現場圖、高雄市政府警察局交通大隊
    交通事故談話紀錄表、道路交通事故調查報告表（一）（二）、舉發違反道路交
    通管理事件通知單、酒精濃度測試單各乙份在卷可稽；而告訴人等確係因本件車
    禍致受有頭胸部鈍挫傷、胸部挫傷之傷害、頭部外傷及齒齦斷裂等傷害之事實，
    亦有長庚紀念醫院診斷證明書三紙附卷為憑。按汽車行駛時，駕駛人應注意車前
    狀況，隨時採取必要之安全措施；又按行車速度，依標誌之規定，及汽車駕駛人
    ，飲酒後其吐氣所含酒精成份超過每公升０點二五毫克以上者，不得駕車，道路
    交通安全規則第九十四條第三項、第九十三條第一項第一款、第一百十四條第二
    款分別定有明文，被告駕駛汽車，對此自應注意及之。另觀諸道路交通事故調查
    報告表可知當時天候晴朗、路面乾燥、無缺陷、無障礙物、視距良好之情形，被
    告非不能注意車前狀況，且其已成年，並有高工畢業之智識程度，應知飲酒過量
    不得駕車，自無不能注意之情事，竟疏未注意飲酒過量不得駕車、不得超速行駛
    及應注意行車當時之車前狀況，致撞擊告訴人丙○○駕駛之車輛，其有過失，自
    甚明顯。而被告前開過失行為與告訴人等所受傷害間復有相當因果關係。本件罪
    證明確，被告犯罪行為應以認定。
二、核被告所為，係犯刑法第二百八十四條第一項前段之過失傷害罪。其以一過失行
    為致告訴人丙○○、乙○○及高林雅惠受傷，係想像競合犯，應從一重處斷。又
    其無駕駛執照而駕駛車輛，及酒醉駕車致人受傷，應依道路交通管理處罰條例第
    八十六條第一項加重其法定刑。末查，被告前因妨害自由案件，經台灣花蓮地方
    法院判決處有期徒刑七月確定，自八十九年十月二十四日起入監服刑，至九十年
    五月十四日縮刑期滿執行完畢等情，有臺灣高等法院被告全國前案紀錄表在卷可
    憑，其於五年內再為本件犯行，為累犯，應依刑法第四十七條之規定加重其刑。
    其有二以上刑之加重事由，應依法遞加之。原審認本案事證明確，予以論罪科刑
    ，固非無見。惟查：被告未領有汽車駕駛執照而駕車一事，業據被告坦承不諱，
    復有證號查詢汽車駕駛人結果表乙份在卷可稽，原審未論及被告無照駕駛一事，
    自有未洽。檢察官上訴主張案發迄今被告未與告訴人等和解，顯見毫無悔意，是
    原審量刑過輕云云，然被告自九十二年十一月二十九日即因酒醉駕車及執行觀察
    勒戒等案件入監執行迄今，此有法務部在監在押資料表乙份在卷可稽，尚難認其
    故意不與告訴人等商談和解事宜，是檢察官上訴雖無理由，惟原判決既有前開可
    議之處，自應由本院予以撤銷改判。茲審酌被告無駕駛執照、酒醉駕車又超速行
    駛而肇事，致告訴人等受有前開傷害，行為實有不該，惟考量被告坦承犯行等一
    切情狀，酌情量處如主文所示之刑，並諭知易科罰金之折算標準，以資懲儆。
據上論斷，應依刑事訴訟法第四百五十五條之一第一項、第三項、第三百六十九條第
一項前段、第三百六十四條、第二百九十九條第一項前段，刑法二百八十四條第一項
前段、第五十五條、第四十七條、第四十一條第一項前段，罰金罰鍰提高標準條例第
一條前段、第二條，判決如主文。
本案經檢察官丁○○到庭執行職務。
中      華      民      國    九十三    年      一      月     三十     日
                                       臺灣高雄地方法院交通法庭
                                           審判長法  官  孫啟強
                                 法  官  楊宗翰
                                                 法  官  張茹棻
右正本證明與原本無異。
不得上訴。
                                                 書記官  李忠霖
中      華      民     國    九十三     年      一     月      三十     日
附錄本判決論罪科刑法條全文：
刑法第二百八十四條第一項前段。
因過失傷害人者，處六月以下有期徒刑、拘役或五百元以下罰金。致重傷者，處一年
以下有期徒刑、拘役或五百元下罰金。
